臺灣基隆地方法院民事裁定
109年度亡字第31號
聲  請  人  謝建文  

上列聲請人聲請宣告謝玉燕死亡事件，本院裁定如下：
    主  文
謝玉燕（女、民國00年0月0日生、身分證統一編號：Z000000000
號、失蹤前最後設籍地：基隆市○○區○○路00號）於中華民國五十
三年十二月十五日死亡。
聲請程序費用由謝玉燕遺產負擔。
    事實及理由
一、本件聲請意旨略以：聲請人為相對人之侄子，失蹤人謝玉燕
    於民國43年12月15日因行方不明而由戶籍人員代報遷出，迄
    今生死不明，茲為辦理被繼承人周烏番所遺土地之繼承登記
    ，需釐清繼承人間之應繼分比例，爰以利害關係人身分依法
    提起本件聲請，求為宣告失蹤人謝玉燕死亡等語。
二、按失蹤人失蹤滿10年後，法院得因利害關係人或檢察官之聲
    請，為死亡之宣告；修正之民法總則第8條之規定，於民法
    總則施行後修正前失蹤者，亦適用之，但於民法總則修正前
    ，其情形已合於修正前民法總則第8條之規定者，不在此限
    ，71年1月4日修正公布前之民法總則第8條第1項及民法總則
    施行法第3條第3項分別定有明文。又法院准許宣告死亡之聲
    請，應公示催告，家事事件法第156條第1項復有明定。而此
    公示催告應公告之，該公告應揭示於法院公告處、資訊網路
    及其他適當處所；法院認為必要時，並得命登載於公報或新
    聞紙，或用其他方法公告之；其報明期間，自前項揭示之日
    起，應有6個月以上，此觀之家事事件法第156條第3項準用
    同法第130條第4、5項規定即明。查聲請人主張之前揭事實
    ，業據其提出日據時期戶口調查簿、土地登記第一類謄本、
    戶籍登記簿、繼承系統表、戶籍謄本、戶籍簿冊浮籤記事專
    用頁為證，且失蹤人謝玉燕之最後戶籍所在地為基隆市仁愛
    區，於43年12月15日因行蹤不明而由戶籍員代報遷出後即無
    相關戶籍資料等情，亦有基隆市中正戶政事務所109年8月18
    日基中戶字第1090002512號函附失蹤人謝玉燕日據時期至光
    復後戶籍資料在卷可稽，復查無失蹤人謝玉燕之勞保、健保
    及入出境資料，有本院查詢系統回覆資料及入出境資訊連結
    作業附卷可稽，足見聲請人主張失蹤人謝玉燕失蹤已逾法定
    期間等情，應堪信為真實，故聲請人聲請對失蹤人謝玉燕為
    死亡之宣告，核與前開條文尚無不合，應予准許。又本院已
    定6個月期間對失蹤人謝玉燕為宣告死亡之公示催告，並於1
    09年9月26日下午5時將該公示催告揭示於本院牌示處及登載
    於司法院網站，有本院公示催告公告及公告證書附卷可稽，
    現申報期間屆滿6個月，未據失蹤人陳報其生存或知失蹤人
    生死者陳報其所知，亦經本院依職權查明無訛，本院自應依
    法宣告失蹤人死亡。
三、次按受死亡宣告者，以判決內所確定死亡之時，推定其為死
    亡；前項死亡之時，應為前條各項所定期間最後日終止之時
    。但有反證者，不在此限，民法第9條亦有明定。查失蹤人
    謝玉燕於43年12月15日失蹤，計至53年12月15日止失蹤屆滿
    10年，故應推定該日下午12時為其死亡之時，爰依法宣告謝
    玉燕於53年12月15日下午12時死亡。
四、依家事事件法第154條第3項、第159條第1項，裁定如主文。
中　　華　　民　　國　　110 　年　　3 　　月　　31　　日
                  家事法庭法　官　王美婷
以上正本係照原本作成
如對本裁定不服須於裁定送達後10日內向本院提出抗告狀，並繳
納抗告費1,000元。
中　　華　　民　　國　　110 　年　　3 　　月　　31　　日
                          書記官　施鴻均